最  高  行  政  法  院  裁  定
                                     100年度裁字第3016號
上  訴  人  陳瑪莉
被 上訴 人  宜蘭縣政府
代  表  人  林聰賢
上列當事人間退休事件，上訴人對於中華民國100年9月1日臺北
高等行政法院100年度訴字第850號判決，提起上訴，本院裁定如
下：
    主  文
上訴駁回。
上訴審訴訟費用由上訴人負擔。
    理  由
一、按對於高等行政法院判決之上訴，非以其違背法令為理由，
    不得為之，行政訴訟法第242條定有明文。依同法第243條第
    1項規定，判決不適用法規或適用不當者，為違背法令；而
    判決有同條第2項所列各款情形之一者，為當然違背法令。
    是當事人對於高等行政法院判決上訴，如依行政訴訟法第24
    3條第1項規定，以高等行政法院判決有不適用法規或適用不
    當為理由時，其上訴狀或理由書應有具體之指摘，並揭示該
    法規之條項或其內容；若係成文法以外之法則，應揭示該法
    則之旨趣，倘為司法院解釋或本院之判例，則應揭示該判解
    之字號或其內容。如以行政訴訟法第243條第2項所列各款情
    形為理由時，其上訴狀或理由書，應揭示合於該條項各款之
    事實。上訴狀或理由書如未依此項方法表明者，即難認為已
    對高等行政法院判決之如何違背法令有具體之指摘，其上訴
    自難認為合法。
二、緣上訴人前於民國98年12月間向被上訴人申請准許將其於76
    年9月1日至78年7月31日在宜蘭縣頭城鎮大溪國民小學附設
    幼稚園之任教年資計1年11個月，併計於退休年資，經被上
    訴人函請上級主管機關釋示後，認定上訴人上開期間之任教
    年資不符合學校教職員退休條例併計為退休年資之規定，而
    不予採計，並以被上訴人99年5月5日府人福字第0990060773
    號函通知上訴人。上訴人不服，循序提起行政訴訟，案經原
    審駁回其訴。
三、本件上訴人對於原審判決提起上訴，主張：（一）原判決之
    主要爭點，即在於該「臺灣省國民小學附設自立幼稚（班）
    試行要點」之適用範圍是否及於上訴人，原審理應就此進行
    詳實調查，然原審法院並未正確解讀所調查之法令與政府函
    釋，即遽為判決，顯有判決適用法規不當及理由不備之違背
    法令。（二）被上訴人於75年至77年間設立之國民小學附設
    幼稚園，係依據被上訴人所提之「臺灣省各縣市未設有幼稚
    園鄉鎮之國小附設幼稚園計畫」辦理，抑或依據上訴人所提
    之「臺灣省國民小學附設自立幼稚園(班)試行要點」辦理，
    至為重要，是以被上訴人應提出「臺灣省各縣市未設有幼稚
    園鄉鎮之國小附設幼稚園計畫」之原本，作為證明所言不虛
    ，惟原審法院卻不要求被上訴人提出，亦未予調查，顯有違
    反行政法院應依職權調查之違法等語，雖以該判決違背法令
    為由，惟核其上訴理由，係就原審取捨證據、認定事實之職
    權行使，指摘其為不當，並就原審已論斷者，泛言未論斷，
    或就原審所為論斷，泛言其論斷矛盾，而非具體說明其有何
    不適用法規或適用法規不當之情形，並揭示該法規之條項或
    其內容，及合於行政訴訟法第243條第2項所列各款之事實，
    難認對該判決之如何違背法令已有具體之指摘。依首開規定
    及說明，應認其上訴為不合法。
四、據上論結，本件上訴為不合法。依行政訴訟法第249條第1項
    前段、第104條、民事訴訟法第95條、第78條，裁定如主文
    。
中    華    民    國    100   年    12    月    22    日
                    最高行政法院第四庭
                        審判長法官  藍  獻  林
                              法官  廖  宏  明
                              法官  林  文  舟
                              法官  胡  國  棟
                              法官  林  玫  君

以  上  正  本  證  明  與  原  本  無  異
中    華    民    國    100   年    12    月    23    日
                              書記官  彭  秀  玲